臺灣高等法院刑事判決　　　　　　　　　　　　　　九十三年度上易字第八二三號
　　上　訴　人　臺灣基隆地方法院檢察署檢察官
　　被　　　告　甲○○
右上訴人因被告違反毒品危害防制條例案件，不服臺灣基隆地方法院九十三年度易字
第一一號，中華民國九十三年三月二十三日第一審判決（起訴案號：臺灣基隆地方法
院檢察署九十二年度毒偵字第一三一四號；移送併辦案號：同署九十三年度毒偵字第
六四七號、第八一七號），提起上訴，本院判決如左：
    主  文
原判決撤銷。
甲○○連續施用第二級毒品，累犯，處有期徒刑拾月。
扣案之吸食器（含安非他命殘渣）壹支沒收。
        事  實
一、甲○○曾因違反藥事法、麻醉藥品管理條例等案件，經本院分別判處有期徒刑四
    月、五月確定；再因偽造文書、違反動產擔保交易法等案件，經臺灣臺北地方法
    院分別判處有期徒刑六月、三月確定，前開各罪經定應執行刑為有期徒刑一年四
    月，並於民國八十八年三月廿五日縮刑期滿。復因違反毒品危害防制條例案件，
    經原審法院於八十八年九月十日裁定送觀察、勒戒後，認無繼續施用毒品傾向，
    由臺灣基隆地方法院檢察署檢察官為不起訴處分。嗣於九十年間，又因施用第二
    級毒品案件，經原審法院裁定送觀察、勒戒後，認有繼續施用毒品傾向，裁定令
    入戒治處所施以強制戒治，後經原審法院於九十年七月十八日裁定停止戒治，所
    餘期間付保護管束，及至九十年十一月廿七日，復經原審法院裁定撤銷停止戒治
    令入戒治處所強制戒治；九十一年十二月十三日強制戒治執行期滿；該次施用第
    二級毒品，另經臺灣基隆地方法院檢察署檢察官提起公訴，並經本院判處有期徒
    刑六月，再於前開強制戒治期滿日後接續執行，甫於九十二年六月十四日執行完
    畢。仍不知悔改，復基於概括犯意，於九十二年十一月二十四日凌晨一時許回溯
    九十六小時內某時，在不詳地點，施用第二級毒品安非他命一次，而於九十二年
    十一月二十四日零時三十分，在基隆市○○路九九巷十八號「富國旅社」三０三
    室內，經警當場查獲甲○○、洪煌錫（另案審理），並扣獲洪煌錫所有之安非他
    命吸食器一組、安非他命殘渣一小包，經採尿送驗結果，發現有甲基安非他命陽
    性反應，始查知上情。復於九十三年三月二日凌晨二時二十分回溯前九十六小時
    內某時，在不詳地點，施用第二級毒品安非他命一次。嗣於九十三年三月二日一
    時十分許，甲○○行經基隆市○○路九三巷口時，因上開施用安非他命案件遭通
    緝，為警逮捕後，採尿送驗結果，發現有甲基安非他命陽性反應，始查知上情。
    又於九十三年五月六日下午二時許回溯九十六小時內某時，在不詳地點，施用安
    非他命一次，經警於九十三年五月六日下午二時許，在基隆市仁愛區○○○路九
    號金華旅社七○三室前臨檢查獲，並扣得甲○○所有內含第二級毒品安非他命殘
    渣之吸食器一支。
二、案經基隆市警察局第一分局報請臺灣基隆地方法院檢察署檢察官偵查起訴及移送
    併辦。
    理  由
一、右揭事實，業據被告甲○○於本院審理中坦承不諱，而被告經警分別於九十二年
    十一月二十四日、九十三年三月二日、九十三年五月六日採尿送驗結果，均呈第
    二級毒品安非他命陽性反應，有基隆市衛生局基衛檢壹字第○九二○○一七四四
    一號、第○九三○○○三三一七號、第○九三○○○七三五二號函附檢驗成績書
    三紙在卷可稽，復有含安非他命殘渣之吸食器一支扣案可證。又被告前因違反毒
    品危害防制條例案件，經原審法院於八十八年九月十日裁定送觀察、勒戒後，認
    無繼續施用毒品傾向，由臺灣基隆地方法院檢察署檢察官為不起訴處分。嗣於九
    十年間，又因施用第二級毒品案件，經原審法院裁定送觀察、勒戒後，認有繼續
    施用毒品傾向，裁定令入戒治處所施以強制戒治，後經原審法院於九十年七月十
    八日裁定停止戒治，所餘期間付保護管束，及至九十年十一月廿七日，復經原審
    法院裁定撤銷停止戒治令入戒治處所強制戒治；九十一年十二月十三日強制戒治
    執行期滿，有本院被告全國前案紀錄表、臺灣基隆地方法院檢察署八十八年度毒
    偵字第九００號、八十八年度毒偵緝字第四０號不起訴處分書、九十年度毒偵字
    第二二四號起訴書各一紙在卷為憑。事證明確，被告於施用毒品案件經原審法院
    裁定送強制戒治執行完畢釋放後，五年內再犯毒品危害防制條例第十條之罪之犯
    行堪以認定。
二、查毒品危害防制條例於九十二年六月六日修正，並於九十二年七月九日公布，及
    至九十三年一月九日施行。雖公訴人係起訴被告於九十二年十一月廿四日之施用
    安非他命犯行，然被告復於九十三年三月二日、同年五月六日，再有二次施用安
    非他命行為，被告先後三次犯行，時間緊接，犯罪構成要件相同，顯係基於概括
    犯意為之，自屬連續犯。則被告最後一次犯罪時間，顯於九十三年五月六日，已
    在毒品危害防制條例九十三年一月九日施行後，自應適用修正後之毒品危害防制
    條例處斷。
三、核被告所為，係犯修正後毒品危害防制條例第十條第二項之施用第二級毒品罪。
    被告持有安非他命之低度行為，應為施用之高度行為所吸收，不另論罪。被告先
    後三次所為，時間緊接，犯罪構成要件相同，顯係基於概括犯意為之，應依連續
    犯規定論以一罪，並加重其刑。查被告曾因違反藥事法、麻醉藥品管理條例等案
    件，經本院分別判處有期徒刑四月、五月確定；再因偽造文書、違反動產擔保交
    易法等案件，經臺灣臺北地方法院分別判處有期徒刑六月、三月確定，前開各罪
    經定應執行刑為有期徒刑一年四月，並於八十八年三月廿五日縮刑期滿。又因施
    用第二級毒品案件，經本院判處有期徒刑六月，甫於九十二年六月十四日執行完
    畢，有本院被告全國前案紀錄表一份在卷可稽。被告於有期徒刑執行完畢後五年
    內再犯本件有期徒刑以上之罪，為累犯，應依刑法第四十七條規定遞加重其刑。
    又公訴人就被告於九十三年三月二日、同年五月六日二次施用第二級毒品安非他
    命犯行雖未起訴，然與起訴部分有連續犯裁判上一罪關係，為起訴效力所及，本
    院自得一併審理。
四、原審論罪科刑，固非無見。惟被告復於九十三年三月二日、同年五月六日為警查
    獲之施用第二級毒品犯行，原審未及一併審理，尚有未洽。公訴人上訴，指摘及
    此，為有理由。原判決既有可議，自應由本院撤銷改判。爰審酌被告曾因施用毒
    品經二次觀察勒戒、一次強制戒治之處分完畢後，仍為本件犯行，同時參酌被告
    犯罪手段、犯後坦承犯行等一切情狀，量處如主文第二項所示之刑。另九十三年
    五月六日查扣之吸食器一支，為被告所有並供施用安非他命所用之物；吸食器上
    之安非他命殘渣，為第二級毒品，應分別依毒品危害防制條例第十八條第一項前
    段規定宣告沒收。至九十二年十一月二十四日扣案之安非他命吸食器一組、安非
    他命殘渣一小包，均為洪煌錫所有，業據洪煌錫於警詢供述明確，自應於洪煌錫
    案件宣告沒收。
據上論斷，應依刑事訴訟法第三百六十九條第一項前段、第三百六十四條、第二百九
十九條第一項前段，毒品危害防制條例第十條第二項、第十八條第一項前段，刑法第
十一條前段、第五十六條、第四十七條，判決如主文。
本案經檢察官邱美育到庭執行職務。
中　　　華　　　民　　　國　　九十三　　年　　　六　　　月　　二十四  　日
                              臺灣高等法院刑事第十四庭
                                  審判長法  官  陳  祐  輔
                                        法  官  徐  昌  錦
                                        法  官  陳　國　文
右正本證明與原本無異。
不得上訴。
                                        書記官  蔡  棟  樑
中　　　華　　　民　　　國　　九十三　　年　　  六　　　月　　二十四　　日
附錄：本案論罪科刑法條全文
修正後毒品危害防制條例第十條第二項：
施用第一級毒品者，處六月以上五年以下有期徒刑。
施用第二級毒品者，處三年以下有期徒刑。
